臺灣高雄地方法院刑事判決　　　　　　　94年度易字第1249號
公　訴　人　臺灣高雄地方法院檢察署檢察官
被　　　告　丙○○
選任辯護人　郭家祺律師
上列被告因違反商標法案件，經檢察官聲請簡易判決處刑（94年
度偵字第4361號），本院簡易庭認不宜逕依簡易判決處刑，簽請
改依通常程序審理，判決如下：
    主  文
丙○○連續明知為未得商標權人同意，於同一商品，使用相同之
註冊商標之商品而販賣，處有期徒刑肆月，如易科罰金，以參佰
元折算壹日。扣案之仿冒附表所示商標圖樣之墜子捌拾柒只、項
鍊壹條及胸針壹只，沒收。
    事  實
一、丙○○明知附表所示之商標圖樣係香奈兒股份有限公司 (下
    稱香奈兒公司)向 我國經濟部中央標準局（於民國88年1 月
    26日改制為經濟部智慧財產局）申請註冊登記取得商標專用
    權之商標圖樣，指定使用於附表所示之商品，為相關大眾所
    共知之商標圖樣，現仍在專用期間內 (專用期限迄97年3 月
    31 日 止)， 未經該商標專用權人之同意或授權，不得於同
    一商品，使用相同於此等註冊商標之商品，或輸入、販賣使
    用相同註冊商標之仿冒商品。竟基於販賣營利之犯意，於91
    年1 月22日之前某日，以每件新台幣（下同）20元至30元之
    價格販入數量不詳，仿冒如附表所示商標圖樣之墜子、項鍊
    、胸針等飾品後，將之藏放在其經營位於高雄市○○區○○
    街16號之「大瑩精品批發店」內，再於91年1 月22日起 (91
    年1 月22日之前之犯行，已罹追訴權時效)， 以不詳價格，
    連續多次販售予不特定小販商牟利。嗣於94年1 月21日下午
    2 時6 分許，為警在上開「大瑩精品批發店」查獲，並扣得
    裝在塑膠袋內之仿冒附表所示之商標圖樣之墜子87只、項鍊
    1 條及胸針1 只。
二、案經香奈兒股份有限公司訴由內政部警政署保安警察大隊第
    二總隊第一大隊第三中隊移送臺灣高雄地方法院檢察署檢察
    官偵查起訴。
    理  由
一、訊據被告丙○○固坦承曾販入前開仿冒商標商品之事實，惟
    矢口否認其曾將前開仿冒商標商品出售他人，辯稱：扣案之
    仿冒商標商品是10幾年前，其在韓國販入的，原本是準備販
    售，但因客戶反應仿冒商標商品太粗糙，所以就一直沒有賣
    ，都擺在櫃子裡，迄今都沒有出售等語。然查，證人即查獲
    警員丁○○於本院94年10月19日審理時到庭證稱：「 ( 問
    ：為何得知那家店有賣仿冒商品？)( 答 ：我們在大統後面
    新堀江攤販內查獲一些仿冒品，我們查問他們貨物之來源，
    後來才去申請搜索票去搜索本案之商店)」 、「 (問：你們
    查獲新堀江之攤販是何時查獲？)( 答 ：應該是查獲本案前
    不久，幾天前而已)」 、「 (問：新堀江的小販叫什麼名字
    ？)( 答 ：就是甲○○)」 等語，另證人甲○○亦於同日審
    理時證述：「 (問：今年年初在新堀江市場，你是否販售仿
    冒商品被警方查獲？)( 答 ：是的)」 、「 (問：當時被查
    獲販賣哪一個牌子商品？)( 答 ：我忘記了)」 、「 (問：
    當時有無跟警察供出貨源之來源？)( 答 ：我有講好幾家)
    」、「 (問：丙○○作什麼生意？)( 答 ：知道，作飾品批
    發)」 、「 (問：被警方查獲之仿冒物品裡面，有什麼是向
    丙○○拿的？)( 答 ：我不確定，因我的貨源有好幾家廠商
    )」 、「 (問：都是拿些什麼東西？)( 答 ：都是拿一些項
    鍊等物品，我不確定丙○○拿了什麼物品)」 、「 (問：
    是否常常向被告之飾品店買東西？)( 答 ：大概之前是一、
    二個禮拜一次)」 等語 (見本院94年10月19日審判筆錄)，
    足見被告確以出售飾品為業，且於本案為警查獲之前，仍有
    批售飾品予甲○○及其他下游飾品攤販業者；而被告自警詢
    、偵查及本院審理中均坦承其知悉扣案飾品係仿冒他人商標
    之飾品，衡以其既以販售飾品為業，當知悉販售仿冒商品應
    負刑責，則苟其經客人反應該仿冒商標商品太粗糙後，其即
    無販賣之意圖，衡情應儘速丟棄上開飾品，以免負擔日後遭
    警查獲之風險，惟被告竟未將之丟棄，反而將之擺放在櫃子
    裡長達10幾年，苟非其仍有意販賣，何需如此？況且，本件
    扣案之墜子、項鍊、胸針等飾品為警查獲之時，其外觀均稱
    亮麗、並無污損陳舊不堪之狀況， (見警卷之照片4 張)，
    實難認定係被告10幾年前購入之物。故綜合上述，足見被告
    既將上開仿冒商標飾品藏放在店內櫃子內，並以塑膠袋妥為
    包裝保管，足見其仍出於販賣之意圖，欲俟機販售他人牟利
    ，其所辯應屬卸責之詞，不足採信。此外，上開事實復經告
    訴代理人馮基源指訴綦詳，及其出具之鑑定聲明書1 紙、香
    奈兒股份有限公司台灣地區法務經理出具之證明書1 紙、經
    濟部智慧財產局商標資料檢索、搜索筆錄、扣案物品目錄表
    各1 紙、前揭仿冒商標圖樣之墜子87只、項鍊1 條及胸針1
    只、現場照片12張等附卷可資佐證，被告犯行洵堪認定。
二、核被告所為，係犯商標法第82條、第81條第1 款之明知為未
    得商標權人同意，於同一商品，使用相同於他人註冊商標之
    圖樣之商品而販賣罪。另被告前後多次販賣犯行，時間緊接
    ，方法相同，所犯又係構成要件相同之罪名，顯係基於概括
    犯意反覆為之，應依連續犯之規定論以一罪，並依法加重其
    刑。爰審酌被告素行良好，此有臺灣高等法院被告前案紀錄
    表在卷可稽，惟其罔顧商標專用權人花費大量金錢所建立之
    商品形象，任意侵害他人商標專用權牟利，其犯罪之動機及
    目的均未足取，且犯罪後否認犯行，態度不佳等一切情狀，
    量處如主文所示之刑，並諭知易科罰金之折算標準。扣案之
    墜子87只、項鍊1 條及胸針1 只，為被告犯明知為未得商標
    權人同意，於同一商品，使用相同之註冊商標之商品而販賣
    罪，所販賣之商品，不問屬於犯人與否，應依商標法第83條
    之規定，宣告沒收之。
據上論斷，應依刑事訴訟法第299 條第1 項前段，商標法第82條
、第81條第1 款、第83條，刑法第11條、第56條、第41條第1 項
前段，罰金罰鍰提高標準條例第2 條，判決如主文。
本案經檢察官乙○○到庭執行職務。
中　　華　　民　　國　　94　　年　　11　　月　　2　　日
                  刑事第九庭  審判長法　官  張世賢
                                    法　官  謝梨敏
                                    法　官  陳建和
以上正本證明與原本無異。
如不服本判決，應於收受送達後10日內向本院提出上訴書狀。
中　　華　　民　　國　　94　　年　　11　　月　　2 　　日
　　　　　　　　　　　　　　        書記官  林慧君
附表：
附錄本判決論罪之法條：
商標法第82條
明知為前條商品而販賣、意圖販賣而陳列、輸出或輸入者，處1
年以下有期徒刑、拘役或科或併科新臺幣5萬元以下罰金。
商標法第81條
未得商標權人或團體商標權人同意，有下列情形之一者，處3 年
以下有期徒刑、拘役或科或併科新臺幣20萬元以下罰金：
一、於同一商品或服務，使用相同之註冊商標或團體商標者。
二、於類似之商品或服務，使用相同之註冊商標或團體商標，有
    致相關消費者混淆誤認之虞者。
三、於同一或類似之商品或服務，使用近似於其註冊商標或團體
    商標之商標，有致相關消費者混淆誤認之虞者。
附錄本案論罪科刑法條：
商標法第83條
犯前2 條之罪所製造、販賣、陳列、輸出或輸入之商品，或所提
供於服務使用之物品或文書，不問屬於犯人與否，沒收之。
